【裁判字號】    97,交易,474
【裁判日期】    970915
【裁判案由】    過失傷害
【裁判全文】
臺灣臺北地方法院刑事判決             97年度交易字第474號
公  訴  人  臺灣臺北地方法院檢察署檢察官
被      告  甲○○
上列被告因過失傷害案件，經檢察官提起公訴（97年度偵字第13
794號），其於準備程序進行中就被訴事實為有罪之陳述，經本
院告知簡式審判程序意旨，並聽取公訴人及被告之意見後，本院
裁定依簡式審判程序審理，並判決如下：
    主  文
甲○○因過失傷害人，處拘役伍拾日，如易科罰金以新臺幣壹仟
元折算壹日。
    事  實
一、甲○○於民國九十七年三月三十日下午二時五分許，駕駛車
    牌號碼6368-DR號自用小客車沿臺北市中山區○○○路由東
    往西方向行駛，駛至民生東路與合江街口時，原應注意駕駛
    人駕駛汽車，駛至交岔路口時應遵守燈光號誌，而依當時之
    光線為日間自然光、路面舖裝柏油、乾燥無缺陷且視距良好
    ，並無不能注意之情事，竟疏未注意道路交通號誌已由黃燈
    轉為紅燈，仍擅自闖越紅燈前行，適乙○○騎乘車牌號碼WD
    Q-841號輕型機車自合江街口由南往北方向行至該路口，兩
    車均閃避不及，甲○○駕駛之上開汽車左側車頭遂與乙○○
    騎乘之機車右前車頭發生擦撞，乙○○因此人車倒地，受有
    頭皮挫傷、頭皮外傷（頭皮之開放性傷口5.5X1X1CM）合併
    腦震盪、雙足挫傷及擦傷（各約3X1.5CM）等傷害。甲○○
    於肇事後，在有偵查犯罪職權之公務員發覺其犯行前，即向
    前來處理車禍事宜之員警承認其為肇事者，而自首並接受裁
    判。
二、案經乙○○訴由臺北市政府警察局中山分局報告臺灣臺北地
    方法院檢察署檢察官偵查起訴。
    理  由
一、本案被告甲○○所犯之罪，並非法定刑為死刑、無期徒刑或
    最輕本刑三年以上有期徒刑之罪，亦非高等法院管轄第一審
    之案件，其於本院準備程序中就被訴事實已為有罪之陳述，
    本院乃裁定進行簡式審判程序。又簡式審判程序之證據調查
    ，依刑事訴訟法第二百七十三條之二規定，不受同法第一百
    五十九條第一項審判外陳述排除之限制，再被告對於卷內之
    各項證據亦不爭執證據能力，故卷內所列之各項證據，自得
    作為證據，先予敘明。
二、訊據被告甲○○對其有於上揭時、地於行經交岔路口時疏未
    注意交通號誌，因而闖越紅燈與告訴人乙○○發生擦撞，致
    告訴人受有前述傷害之事實，已於檢察官偵訊及本院審理時
    坦承不諱，核與告訴人乙○○於警詢之指訴及偵訊時之證述
    相符，再被告與告訴人兩方駕駛之車輛發生碰撞時，合江街
    由南往北方向之號誌為綠燈乙節，復經證人馬惠怡於檢察官
    偵訊時具結證述明確。此外，並有道路交通事故證明書、道
    路交通事故現場圖、補充資料表、交通事故談話紀錄表、道
    路交通事故調查報告表（一）、（二）各乙份暨現場照片十
    二附卷可稽，足見被告前開自白確與事實相符，應堪採信。
    查案發當時光線為日間自然光、路面鋪設柏油、乾燥且無缺
    陷等情，有前述道路交通事故調查報告表及現場照片附卷為
    憑，可見被告當時並無不能注意之情事。再告訴人乙○○確
    因本件車禍受有前述傷害，有馬偕紀念醫院、國防醫學院三
    軍總醫院附設民眾診療服務處出具之診斷證明書各一張在卷
    可參，亦可認定屬實。按駕駛人駕駛汽車行駛至交岔路口時
    ，其行進應遵守燈光號誌，道路交通安全規則第一百零二條
    第一項第一款規定甚明。被告既然駕駛汽車上路，依法自應
    負有前開注意義務。又被告肇事當時之路況及視距良好，已
    如前述，可見被告並無不能注意之情事，惟被告卻疏未注意
    交岔路口之號誌，致通過路口時號誌已轉為紅燈，因此撞及
    騎乘輕型機車行經該處之告訴人，致生本件車禍，足見被告
    確有過失甚明，且台北市政府警察局交通警察大隊出具之道
    路交通事故初步分析研判表亦同此認定。又告訴人因為上述
    車禍，方受有前揭傷害，則上開傷害與被告之過失行為間，
    具有相當因果關係存在，亦屬明確。末查，被告於本件車禍
    發生後，在有偵查犯罪職權之公務員發覺其犯行前，即向前
    來處理車禍事宜之員警楊易清承認其為肇事者，並進而接受
    裁判，有臺北市○○○○○道路交通事故肇事人自首情形紀
    錄表一份存卷可查，故被告已符合自首之規定。綜上所述，
    本件事證明確，被告犯行堪以認定。
二、核被告甲○○所為，係犯刑法第二百八十四條第一項前段之
    過失傷害罪。又被告於肇事後，在有偵查犯罪職權之公務員
    知悉前，即向到場處理車禍之警員表明其為肇事者而自首並
    接受裁判，已如前述，自得依刑法第六十二條前段之規定減
    輕其刑。爰審酌被告並無任何前科紀錄，有台灣高等法院被
    告前案紀錄表一份在卷可參，足見其素行良好，再參酌被告
    於交岔路口未注意交通號誌始發生本件車禍，過失情節不輕
    ，告訴人所受之傷勢亦非輕微，惟參酌被告當時之車速尚非
    甚快，且於犯罪後坦承犯行，就告訴人於前述醫院之醫療費
    用及車資、營養品等，業已支付新台幣（下同）一萬餘元，
    為告訴人所是認，被告復表示願就告訴人其餘合理費用全額
    賠償，可見被告犯後已有悔意，惟告訴人堅持被告賠償精神
    損失五百萬元，致未達成和解等一切情狀，量處如主文所示
    之刑，並諭知易科罰金折算之標準。
三、據上論斷，應依刑事訴訟法第二百八十四條之一、第二百七
    十三條之一第一項、第二百九十九條第一項前段，刑法第二
    百八十四條第一項前段、第六十二條前段、第四十一條第一
    項前段，刑法施行法第一條之一，判決如主文。
本案經檢察官黃珮瑜到庭執行職務。
中    華    民    國    97    年    9     月    15    日
                  刑事第十八庭  法  官  游士珺
上正本證明與原本無異。
如不服本判決，應於判決送達後10日內向本院提出上訴狀（應抄
附繕本）。告訴人或被害人如對於本判決不服者，應具備理由請
求檢察官上訴，其上訴期間之計算係以檢察官收受判決正本之日
期為準。
                                書記官  林素霜
中    華    民    國    97    年    9     月    17    日
附錄本案論罪科刑法條全文
中華民國刑法第284條
因過失傷害人者，處6月以下有期徒刑、拘役或500元以下罰金，
致重傷者，處1年以下有期徒刑、拘役或500元以下罰金。
從事業務之人，因業務上之過失傷害人者，處1年以下有期徒刑
、拘役或1千元以下罰金，致重傷者，處3年以下有期徒刑、拘役
或2千元以下罰金。


司法院資訊處製作；財團法人民間司法改革基金會備份。
